臺灣高等法院臺中分院民事判決
110年度上字第98號
上  訴  人  李墩厚  
訴訟代理人  黃逸仁律師
上  訴  人  張國龍  
訴訟代理人  賴思達律師
被上訴人    張碧純  
訴訟代理人  張伶榕律師
上列當事人間請求分配表異議之訴事件，上訴人對於中華民國10
9年11月11日臺灣彰化地方法院109年度訴字第127號第一審判決
提起上訴，本院於111年4月27日言詞辯論終結，判決如下：
    主  文
原判決關於如附表一所示更正表一、次序4所列國庫執行費2萬40
00元、次序7所列上訴人李墩厚之第二順位抵押權所擔保之本金3
00萬元；更正表五、次序2所列國庫執行費3萬0400元部分、次序
7所列上訴人張國龍第二順位抵押權所擔保本金380萬元之分配金
額，均應予剔除，不列入分配部分，暨訴訟費用（除確定部分外
）之裁判均廢棄。
上開廢棄部分，被上訴人在第一審之訴駁回。
上訴人張國龍其餘上訴駁回。
第一審（除確定部分外）及第二審訴訟費用由被上訴人負擔七分
之六，餘由上訴人張國龍負擔。
    事實及理由
一、被上訴人張碧純（下略稱姓名）主張：緣證人胡○進（下略
    稱姓名）共積欠其新臺幣（下同）858萬元之票款未清償，
    經其執原法院106年度司促字第8326號支付命令（下稱8326
    號支付命令）及確定證明書聲請強制執行，經原法院民事執
    行處（下稱執行法院）以106年度司執字第48101號強制執行
    事件受理（下稱系爭執行事件），於民國108年11月19日重
    新製作分配表（下稱系爭分配表），並訂定同年12月25日上
    午10時整實行分配，經其具狀聲明異議，並依法起訴請求將
    附表一所示更正表一、次序4所列國庫執行費2萬4000元、次
    序7所列上訴人李墩厚之第二順位抵押權所擔保之本金300萬
    元（下略稱更正表一之4、7之分配金額）；更正表三、次序
    9所列上訴人張國龍第二順位抵押權關於利息17萬7830元（
    下略稱更正表三之9之分配金額）；更正表五、次序2所列國
    庫執行費3萬0400元部分、次序7所列上訴人張國龍第二順位
    抵押權所擔保本金380萬元及其利息部分（下略稱更正表五
    之2、7之分配金額），均為不存在之擔保債權，應予剔除，
    不列入分配：
　㈠上訴人李墩厚（下略稱姓名）為胡○進所有坐落彰化縣○○鄉○○
    段000地號土地（下稱846土地）之第二順位最高限額抵押權
    人（下稱系爭一抵押權），且由李墩厚所提出面額300萬元
    本票（發票日：106年5月15日、到期日：（空白）、發票人
    ：胡○進、票據號碼：000000，下稱系爭一本票）為據，惟
    李墩厚未實際交付300萬元與胡○進，且系爭一本票發票日非
    在系爭一抵押權所擔保期間內，是系爭一抵押權所擔保債權
    並不存在，故更正表一之4、7之分配金額應予以剔除，不應
    分配。
　㈡上訴人張國龍（下略稱姓名）為胡○進所有坐落同段000地號
    土地（下稱000土地）之第二順位最高限額抵押權人（下稱
    系爭二抵押權），張國龍固提出面額180萬元本票（發票日
    ：106年4月19日、到期日：（空白）、發票人：胡○進、票
    據號碼：WG0000000，下稱系爭二本票）為憑，然系爭二抵
    押權所擔保債權清償日為126年4月19日，尚未到期，胡○進
    並未違約，張國龍不得請求遲延利息，且系爭二抵押權關於
    利息、遲延利息、違約金之約定均為「無。」，故更正表三
    之9之分配金額應予以剔除，不應分配。
　㈢張國龍另為胡○進所有同段000、000地號土地（下分別稱000
    、000土地）之第二順位普通抵押權人（下稱系爭三抵押權
    ），且張國龍雖提出面額380萬元本票（發票日：106年7月1
    0日、到期日：106年12月31日、發票人：胡○進、票據號碼
    ：WG0000000，下稱系爭三本票）為據，然系爭三抵押權及
    所擔保債權係張國龍及胡○進間通謀虛偽，系爭三抵押權所
    擔保債權並不存在；況胡○進曾給付張國龍700萬元，已超過
    系爭三抵押權所擔保債權總額，系爭三抵押權所擔保債權已
    清償完畢，張國龍與胡○進間就系爭三抵押權已無任何債權
    債務關係；另系爭三抵押權之設定契約書之第22至24欄載明
    ：「利息（率）：無。遲延利息、違約金欄位刪除。」，張
    國龍請求利息並無依據。則更正表五之2、7之分配金額，均
    應予剔除，不應分配。
　㈣爰依強制執行法第41條第1項前段規定，請求更正表一之4、7
    ；更正表三之9；更正表五之2、7之分配金額，均應予剔除
    ，不得列入分配之判決。
二、上訴人部分：
　㈠李墩厚則以：張碧純就本訴無訴之利益及權利保護必要。胡○
    進於104年起陸續向李墩厚借款，為擔保借款金額，於104年
    5月26日設定系爭一抵押權（原擔保債權金額為240萬元）作
    為擔保，然胡○進嗣因故無力償還，李墩厚及胡○進復於106
    年5月15日簽立系爭一抵押權之變更契約書，將擔保之債權
    總額提高到300萬元，擔保債務包括借據、本票，並延長擔
    保期限至108年5月24日，暨由胡○進簽發系爭一本票交予李
    墩厚收執，故系爭一本票仍屬系爭一抵押權所擔保債權等語
    ，資為抗辯。
　㈡張國龍則以：張碧純就本訴無訴之利益及權利保護必要。胡○
    進自106年1月5日起開始向張國龍借款，迄同年4月10日借款
    達180萬元，張國龍遂與胡○進約定於106年4月19日設定系爭
    二抵押權，並由胡○進簽發系爭二本票予張國龍收執作為擔
    保。依民法第873條之2規定，系爭二抵押權所擔保之債權即
    系爭二本票之債權視為到期，自應開始計息，而系爭二本票
    雖無約定利息，然執行法院依票據法第28條、第124條規定
    ，計算系爭二本票之利息，自屬有據，張碧純請求剔除更正
    表三之9分配金額部分，並無理由。又張碧純主張系爭三抵
    押權及所擔保債權均係通謀虛偽意思表示乙情，應由張碧純
    負舉證之責；況且系爭三抵押權所擔保債權，乃係張國龍自
    106年4月20日至同年7月10日間匯款380萬1000元至胡○進所
    有帳戶，胡○進遂於106年7月10日簽發系爭三本票予張國龍
    ，並設定系爭三抵押權作為擔保，張國龍及胡○進間就系爭
    三抵押權所擔保債權確實存在；且同前所述，執行法院依票
    據法規定，計算系爭三本票之利息，自屬有據；至胡○進清
    償700萬元之票款與系爭三本票設定無關等語，資為抗辯。
三、原審為被上訴人一部勝、敗訴之判決，即判命更正表一之4
    、7；更正表三之9；更正表五之2、7之分配金額，均應予剔
    除，不列入分配，並駁回張碧純其餘之訴（張碧純及原審被
    告李鎮福就其等各自敗訴部分，未據提起上訴，業已確定，
    下不贅述）。上訴人就原判決不利部分聲明不服，提起上訴
    ，並上訴聲明：㈠原判決不利於上訴人部分廢棄。㈡上廢棄部
    分，張碧純在第一審之訴駁回。張碧純則答辯聲明：上訴駁
    回。
四、兩造不爭執事項：(本院卷二第36頁)
  ㈠李墩厚對執行法院於108年10月14日所製作原分配表，於108
    年10月28日聲明異議後，執行法院復於108年11月19日另行
    製作系爭分配表，並訂於同年12月25日實行分配（見原審卷
    第17頁）。
　㈡李墩厚於107年3月19日以民事聲明參與分配狀聲明參與分配
    時，提出系爭一本票乙紙。
　㈢系爭分配表之附註：9.載明：「…第2順位抵押權人李墩厚於1
    08年10月28日聲明異議。次序6債權更正為…300萬元，本院1
    06年度促字第8899號支付命令債權本金135萬元及其利息更
    正為普通債權（即次序10）…」等語（見原審卷第25至26頁
    ）。
　㈣對109年3月24日民事答辯暨聲請調查證據狀所檢附代收款項
    抄錄簿影本之形式真正不爭執（見原審卷第127至131頁）。
　㈤更正表一之4、7；更正表三之9；更正表五之2、7之分配金額
    詳如附表一所示。
　㈥李墩厚為系爭一抵押權之抵押權人，系爭一抵押權原於104年
    5月26日設定，設定最高限額抵押權240萬元、擔保債權確定
    日為106年5月25日，李墩厚及胡○進復於106年5月15日書立
    抵押權變更契約書，將擔保債權總金額提高到300萬元，並
    延長擔保債權確定期日為108年5月24日，變更後之擔保債權
    期間為106年5月26日至108年5月24日。　
  ㈦張國龍為系爭二抵押權之抵押權人，擔保債權總金額為180萬
    元、擔保債權清償日為126年4月19日，張國龍因強制執行法
    第34條規定而參與分配。系爭二抵押權之設定契約書所擔保
    之原債權係「擔保債務人對抵押權人於106年4月19日所立消
    費借貸契約（下稱甲消費借貸契約）發生之債務。」及第22
    至24欄：「利息、遲延利息、違約金：無。」。
  ㈧張國龍另為系爭三抵押權之抵押權人，且系爭三抵押權為普
    通抵押權，擔保債權總金額為380萬元。張國龍於系爭三抵
    押權之設定契約書之第22至24欄：「利息（率）：無。遲延
    利息、違約金欄位刪除。」。
  ㈨○○商業銀行總行109年6月3日中業執字第0000000000號函所附
    託收票據明細表，可知自106年1月5日起至106年7月10日止
    ，胡○進給予張國龍之支票票款共計700萬元（見原審卷第20
    5至231頁）。
五、兩造爭執之事項：（見本院卷一第312頁）　　
　㈠張碧純提起本件訴訟有無權利保護必要？
  ㈡張碧純請求更正表一之4、7之分配金額剔除，不列入分配，
    有無理由？　
　㈢張碧純請求更正表三之9；更正表五之2、7之分配金額剔除，
    不列入分配，有無理由？
六、本院得心證之理由：
  ㈠張碧純對胡○進有債權存在，自有權利保護必要：
　⒈上訴人主張張碧純就本訴無訴之利益及權利保護必要等語，
    為張碧純所否認，並辯稱：其對胡○進之債權確實存在，有8
    326號支付命令及確定證明書為憑等語。查，張碧純執8326
    號支付命令及確定證明書為執行名義，對胡○進聲請強制執
    行，經執行法院以系爭執行事件受理在案等情，為兩造所不
    爭執（見本院卷二第34頁），此部分事實首堪認定。　　　
　⒉而證人胡○進於本院具結證稱：其是用支票向張碧純借錢，沒
    有開本票，但忘記共借多少，起初有借有還，後來沒有辦法
    還錢；其向張碧純借錢時，都是去她家拿錢，有扣掉利息，
    每1萬元利息為1500元等語，有本院111年2月22日準備程序
    筆錄附卷足參（見本院卷二第118頁），並有張碧純所提由
    胡○進所簽發支票原本共22張足資佐證（見系爭執行事件卷
    一所示證三）。從而，8326號支付命令既已確定，且未經再
    審之訴予以廢棄，復有證人胡○進上開證詞為憑，是上訴人
    前開抗辯云云，委無可採。
  ㈡張碧純請求更正表一之4、7之分配金額應予剔除，不列入分
    配乙情，為無理由：
　⒈按強制執行法第41條所定分配表異議之訴，其訴訟標的為對
    分配表之異議權。強制執行事件債權人以他債權人聲明參與
    分配之債權不存在為異議權之理由，其本質上即含有消極確
    認債權不存在訴訟之性質，須於確認該有爭議之債權不存在
    後，始得為剔除該債權於分配表外之形成判決，依舉證責任
    分配法則，自應先由主張該債權存在之被告負舉證之責。又
    按私文書應由舉證人證其真正，民事訴訟法第357條前段定
    有明文（最高法院105年度台上字第1908號民事判決意旨參
    照）。查，細繹系爭一抵押權之設定契約書係於104年6月2
    日登記完畢，其上雖載明：「…18擔保債權總金額：240萬元
    整；19擔保債權種類及範圍：擔保債務人與債權人在本抵押
    權設定契約書所載之債務，包括借據、本票。20.擔保債權
    確定期日：106年5月25日…22利息（率）：年息3％。23遲延
    利息（率）：年息3％…」等語，然參照106年5月17日抵押權
    移轉變更契約書，其上記載：「…變更後：1.擔保債權總金
    額：300萬元整。2.擔保債權確定期日：108年5月24日。…」
    等語，並有系爭一本票於另案附卷足參（均見系爭執行事件
    卷宗一），堪信胡○進確有設定系爭一抵押權予李墩厚，且
    彼此間事後變更系爭一抵押權設定內容，變更擔保金額為30
    0萬元，及變更擔保債權確定期日為108年5月24日等情為真
    。
　⒉又證人胡○進於本院具結稱：其認識李墩厚，從105年開始，
    向李墩厚借了三、四百萬元，因其用票據跟李墩厚借錢，票
    據有本票及支票，其去李墩厚家的水電行親自向李墩厚拿錢
    ，且因為無法還錢，所以將一筆農地設定抵押給李墩厚，忘
    記該農地地號；而辦理抵押權設定之男代書是李墩厚所找，
    但由邱碧玉協助，一開始借錢時，其一開始有以其台中銀行
    永靖分行的帳戶內的錢償還，但後來因為破產，就無法還錢
    。而其有開過本票給李墩厚，但忘記金額及日期，系爭一本
    票事後沒有清償完畢等語（見本院卷二第116、119至120頁
    ），核與證人邱碧玉於原審證稱：其為代書助理，從85年從
    事迄今，在田尾鄉的宏興代書事務所任職，本件系爭一抵押
    權係其所承辦等語大致相符（見原審卷第238至239頁），足
    證李墩厚於106年5月17日辦理變更系爭一抵押權登記前，已
    陸續交付借款予胡○進，並經李墩厚向胡○進催討後，由胡○
    進於106年5月15日簽立系爭一抵押權變更契約書之際，同時
    簽發系爭一本票予李墩厚收執，作為其尚未清償之借款金額
    憑據。是張碧純主張：李墩厚未交付300萬元借款予胡○進即
    設定系爭一抵押權，系爭一抵押權所擔保之借款債權不存在
    云云，即無可採。
　⒊另系爭一本票之發票日為106年5月15日，係在系爭一抵押權
    原設定擔保期間，而胡○進既未清償系爭一本票所示債務，
    自應為變更後之系爭一抵押權之擔保效力所及等情，李墩厚
    上開辯稱，尚屬可信。李墩厚與胡○進間就系爭一抵押權所
    擔保債權既屬存在，張碧純請求將更正表一之4、7之分配金
    額剔除，不列入分配，即屬無據，難認可取。
　㈢張碧純請求更正表三之9之分配金額應予剔除，不列入分配，
    為有理由：　
　⒈按抵押權所擔保者為原債權、利息、遲延利息、違約金及實
    行抵押權之費用，但契約另有約定者，不在此限，民法第86
    1條第1項定有明文。而民法第861條第1項規定於96年修正之
    理由載明：「原債權乃抵押權成立之要件，且為貫徹公示效
    力，以保障交易安全，連同其利息或遲延利息均應辦理登記
    ，始生物權效力」，故約定之利息、遲延利息，應經登記，
    始為抵押權擔保效力所及。
　⒉次查，證人胡○進於本院具結稱：張國龍本身就是代書，系爭
    二抵押權設定係由張國龍去辦理等語（見本院卷第116頁）
    ，足證張國龍具有辦理系爭二抵押權之專業知識，並由張國
    龍負責辦理系爭二抵押權之設定契約書之登記。而向地政機
    關辦理相關設定抵押權登記時，相關當事人均須填載「抵押
    權設定契約書」，此即通稱之「公契」，惟公契如在當事人
    均親自簽章之情況下，其上之相關記載在無反證推翻其效力
    外，無從認係虛偽，則依前揭不爭執事項㈦所示，系爭二抵
    押權之設定契約書所擔保之原債權係「擔保債務人對抵押權
    人於106年4月19日所立消費借貸契約（下稱甲消費借貸契約
    ）發生之債務。」及第22至24欄記載：「利息、遲延利息、
    違約金：無。」，堪認系爭二抵押權之設定契約書所擔保僅
    為甲消費借貸契約，且張國龍就該消費借貸契約係以提出系
    爭二本票為憑。本院參酌張國龍所提出系爭二本票之記載欄
    載明：「利息自出票日起按每百元日息（空白）計付。逾期
    違約金另按每百元加日息（空白）計付。…」，核與上開系
    爭二抵押權之第22至24欄記載相符，足認張國龍向胡○進催
    討借貸債務後，乃由彼此約定胡○進於簽立系爭三抵押權設
    定契約書之際，另簽發系爭三本票予張國龍收執，作為其尚
    未清償之借款金額憑據，惟張國龍因係考量民法第207條第1
    項規定，而未再就甲消費借貸契約，與胡○進另約定利息，
    以避免違法之情事發生；況張國龍迄今復未能舉證證明甲消
    費借貸契約另有利息約定乙情為真，堪認系爭三抵押權所擔
    保債權應不再包括更正表三之9之分配金額甚明。
　⒊至張國龍雖辯稱胡○進簽發系爭二本票作為擔保，系爭二本票
    利率係按年息6％計算，可認胡○進亦有按年息6％計算利息之
    意云云，惟未載明本票利率時，按年息6％計算利息，乃基於
    票據法第28條之規定，系爭二本票之原因關係既為甲消費借
    貸契約，則利率如何計算當以甲消費借貸契約所約定利率為
    據，要難以票據法上所定之利率即認係張國龍及胡○進間約
    定之借款利率，是張國龍前開所稱，為不可採。
　⒋準此，系爭二抵押權所擔保之債權為甲消費借貸契約之180萬
    元，至利息部分，張國龍及胡○進未約定，自非系爭二抵押
    權所擔保債權之範圍。張碧純主張更正表三之9之分配金額
    剔除，不列入分配，為有理由。
　㈣張碧純請求更正表五之2、7（擔保本金380萬元範圍內）之分
    配金額，均應予剔除，不列入分配，為無理由；然更正表五
    之7逾擔保本金380萬元範圍之分配金額，應予剔除，不列入
    分配，則為有理由：
　⒈按當事人主張有利於己之事實者，就其事實有舉證之責任。
    民事訴訟法第277條前段定有明文。次按第三人主張表意人
    與相對人通謀而為虛偽意思表示者，該第三人應負舉證之責
    （最高法院48年台上字第29號民事判決先例要旨參照）。張
    碧純既主張系爭三抵押權及所擔保債權係張國龍及胡○進間
    通謀虛偽，系爭三抵押權所擔保債權並不存在等語，可見張
    碧純係本於第三人之地位，質疑張國龍及胡○進間通謀製造
    假債權，惟經張國龍否認之，是依前引規定及說明，自應由
    張碧純就其主張有利於己之事實，負舉證之責。
　⒉經查，系爭三抵押權之設定契約書係於106年7月20日辦理登
    記，其上復載明：「…18擔保債權總金額：380萬元整；19擔
    保債權種類及範圍：債務人對抵押權人於106年7月10日借貸
    （下稱乙消費借貸契約）所發生之債務。…21債務清償日期
    ：…106年10月31日…22利息（率）：無。23遲延利息（率）
    ：刪除。…」等語（見前揭不爭執事項㈧所示），並有系爭三
    本票於另案附卷足參（見系爭執行事件卷宗一），堪信胡○
    進確有設定系爭三抵押權予張國龍，且所擔保之債權為張國
    龍及胡○進間就乙消費借貸契約所發生之債務。再依證人胡○
    進於本院具結稱：系爭三本票（見原審卷第171頁）是其應
    張國龍要求而簽發，張國龍才借錢給其，其確實積欠張國龍
    該筆借款；而上證四所示8張支票（見本院卷第167至173頁
    ），也是其簽發予張國龍，然後來退票；又原審卷第247頁
    所示支票明細是張國龍去託收的明細，有兌現的部分是其開
    支票予張國龍兌現，但沒有還清，尚有積欠兩、三百萬元債
    務等語（見本院卷二第116至121頁），足證胡○進間於系爭
    三抵押權設定前，張國龍已陸續交付借款予胡○進，且彼此
    約定於106年7月10日簽立系爭三抵押權之設定契約書時，另
    由胡○進同時簽發系爭三本票予張國龍收執，作為其尚未清
    償之借款金額憑據。張碧純復未提出其他證據證明張國龍及
    胡○進彼此間就系爭三抵押權及所擔保債權互為虛偽不實借
    款合意，其此部分主張即難採信。
　⒊證人胡○進另於本院證稱：上證四所示8張支票（見本院卷第1
    67-173頁）是其開給張國龍作為還錢，但後來被退票，其有
    開支票、本票給張國龍借錢，還錢則是都以開支票作為還款
    ，然沒有還清，尚有欠錢；而其有積欠兩造錢，欠張碧純比
    較多錢，另外積欠上訴人也是好幾百萬元；另其沒有統計過
    用支票借了多少錢，也沒有統計償還多少錢，但其用支票借
    的錢超過七百萬元，因為有些其開的票後來沒有兌現等語（
    見本院卷二第116至121頁），堪認胡○進曾陸續向張國龍借
    貸，期間雖有借有還，然尚有部分借款尚未清償，則張國龍
    及胡○進乃為上揭系爭三抵押權設定登記並交付系爭三本票
    作為憑信，是張碧純徒以胡○進曾匯還張國龍700萬元票款，
    即謂張國龍對胡○進之乙消費借貸契約所示380萬元業已清償
    完畢云云，顯無可取。
　⒋另承上論述，且本院參酌前揭不爭執事項㈧所示，及張國龍所
    提出系爭三本票之記載欄載明：「利息自出票日起按每百元
    日息（空白）計付。逾期違約金另按每百元加日息（空白）
    計付。…」，核與上開系爭三抵押權之第22至24欄記載相符
    ，足認張國龍向胡○進催討借貸債務後，乃由彼此約定胡○進
    於簽立系爭三抵押權設定契約書之際，另簽發系爭三本票予
    張國龍收執，作為其尚未清償之借款金額憑據，惟張國龍因
    係考量民法第207條第1項規定，而未再就乙消費借貸契約，
    與胡○進另約定利息，以避免違法之情事發生；況張國龍迄
    今復未能舉證證明乙消費借貸契約另有利息約定乙情為真，
    堪認系爭三抵押權所擔保債權應不再包括更正表五之7逾擔
    保本金380萬元範圍之分配金額甚明。至系爭三本票之原因
    關係既為乙消費借貸契約，則利率如何計算當以乙消費借貸
    契約所約定利率為據，是張國龍此部分辯稱，亦無法採信。
　⒌準此，系爭三抵押權所擔保之債權為乙消費借貸契約所示380
    萬元，至利息部分，張國龍及胡○進未約定，自非系爭三抵
    押權所擔保債權之範圍。張碧純主張更正表五之7逾擔保本
    金380萬元範圍之分配金額，應予剔除，不列入分配，為有
    理由；逾上開範圍之請求，則為無理由，不應准許。　
七、綜上所述，張碧純依強制執行法第41條第1項前段規定，請
    求剔除更正表三之9之分配金額；更正表五之7逾擔保本金38
    0萬元範圍之分配金額，為有理由，洵屬有據，然逾上開範
    圍之請求，為無理由，不應准許。原審就上開不應准許部分
    ，為上訴人敗訴之判決，尚有未洽，上訴意旨指摘原審此部
    分不當，求予廢棄改判，為有理由，應由本院廢棄改判如主
    文第2項所示。至原審（除確定部分外）就前開應准許部分
    ，為張國龍敗訴判決，於法並無違誤；張國龍此部分上訴意
    旨，指摘原審判決此部分為不當，求予廢棄改判，為無理由
    ，應駁回其上訴，如主文第3項所示。
八、本件事證已臻明確，至於兩造其餘攻擊防禦方法及所提證據
    ，經本院斟酌後，認為均不足以影響本判決之結果，而無逐
    一論駁之必要，併此敘明。
九、據上論結，本件李墩厚上訴為有理由，張國龍上訴為一部有
    理由、一部無理由，依民事訴訟法第450條、第449條第1項
    、第78條、第79條，判決如主文，爰判決如主文。　　
中　　華　　民　　國　　111 　年　　5 　　月　　18　　日
                民事第六庭    審判長法  官  楊熾光
　　　　　　　　　　　　　　　      法  官  莊宇馨
　　　　　　　　　　　　　　　      法  官  郭玄義
正本係照原本作成。       
上訴人不得上訴；被上訴人得上訴。
如不服本判決，應於收受判決送達後20日內向本院提出上訴書狀
，其未表明上訴理由者，應於提出上訴後20日內向本院提出上訴
理由書狀（均須按他造人數附具繕本）。
上訴時應提出委任律師為訴訟代理人之委任狀。具有民事訴訟法
第466條之1第1項但書或第2項之情形為訴訟代理人者，另應附具
律師及格證書及釋明委任人與受任人有該條項所定關係之釋明文
書影本。如委任律師提起上訴者，應一併繳納上訴審裁判費。
因疫情而遲誤不變期間，得向法院聲請回復原狀。
                                    書記官  劉雅玲
　　　　　　　　　　　　　　　　　　
中　　華　　民　　國　　111 　年　　5 　　月　　18　　日










附表一：
原法院民事執行處所製作之分配表案號 次 序 債  權  種  類 債權人  債權原本 (新臺幣)  分配金額 (新臺幣)  原判決認定 系爭執行事件（即更正表一） 2 執行費 李墩厚 8680元 8680元 為李墩厚他筆債權之執行費用，未據被上訴人主張債權不存在，故保留。  4 執行費 國庫 2萬4000元 2萬4000元 【剔除】李墩厚參與分配應繳納之執行費，逕以國庫列為債權人  7 第2順位抵押權 李墩厚 300萬元 259萬5675元 【剔除】 系爭執行事件之2（即更正表三） 9 第2順位抵押權 張國龍 180萬元 197萬7830元 【剔除】利息17萬7830元 系爭執行事件之4（即更正表五） 2 執行費 國庫 3萬0400元 3萬0400元 【剔除】張國龍參與分配應繳納之執行費，逕以國庫列為債權人  7 第2順位抵押權 張國龍 380萬元 422萬2268元 【剔除】